臺中高等行政法院判決　　　　　　　　　　　　　　　　九十三年度訴字第八一號
　　　　　　　　　　　　　　　.
　　原　　　告　甲○○
　　被　　　告　財政部臺灣省中區國稅局
　　代　表　人　乙○○
　　訴訟代理人　戊○○
右當事人間因營業稅事件，原告不服財政部中華民國九十二年十二月三十日台財訴字
第０九二００五五０七０號訴願決定，提起行政訴訟。本院判決如左︰
　　主  文
原告之訴駁回。
訴訟費用由原告負擔。
　　事  實
甲、事實概要：
緣被告以原告涉嫌於民國八十、八十一年間未依規定申請營業登記，擅自借用富聰營
造有限公司及全家褔營造有限公司（下分別稱富聰公司及全家福公司）牌照承攬林園
建設股份有限公司（下稱林園公司）坐落台中縣大里市「林園新城」一、二期新建工
程，銷售額合計新台幣（下同）四三、０００、０００元（含稅），未依規定開立統
一發票，涉有逃漏營業稅二、０四七、六一九元，經被告查獲，移由原處分機關台中
縣稅捐稽徵處審理違章成立，依行為時營業稅法第五十一條第一款規定，除予補徵所
漏營業稅外，並按其所漏稅額處以五倍之罰鍰計一０、二三八、０００元。原告不服
申請復查，經原處分機關依增訂之稅捐稽徵法第四十八條之三及八十四年八月二日公
布修正後營業稅法第五十一條第一款之規定核減罰鍰為原漏稅額之三倍罰鍰計六、一
四二、八００元，原告仍不服，提起訴願，經台灣省政府訴願決定原處分撤銷，由原
處分機關另為處分。嗣經原處分機關重核復查結果，以原告承包該工程第二期，工程
總價二八、０００、０００元，改核定補徵營業稅一、三三三、三三三元，並按所漏
稅額裁處三倍罰鍰計三、九九九、九００元，原告猶未甘服，復提起訴願，再經台灣
省政府訴願決定原處分撤銷，由原處分機關另為處分，原處分機關據撤銷理由再為復
查，變更就其所漏營業稅額核處一倍罰鍰計一、三三三、三００元，原告不服再次向
台灣省政府提起訴願，因八十八年一月十三日修正財政收支劃分法第八條第一項第四
款明定營業稅改為國稅，台灣省政府乃將該案件移轉由財政部管轄，並經該部作成駁
回訴願決定，原告不服，提起行政訴訟，前經本院九十一年度訴字第六二七號判決將
原處分（復查決定）及訴願決定均撤銷，責由原處分機關另為適法處分。嗣因營業稅
業務於九十二年一月一日起由國稅局承受，案經被告重核復查決定以原告擅自借用全
家褔公司牌照承包林園公司林園新城（一期）工程二０、七四三、八三九元，核定原
告未依規定申報銷售額二０、七四三、八三九元，逃漏營業稅額九八七、八０二元，
除補徵營業稅九八七、八０二元外，並就所漏稅額裁處一倍罰鍰計九八七、八００元
，即准予追減營業稅額三四五、五三一元，變更後為九八七、八０二元及追減罰鍰三
四五、五００元，變更後為九八七、八００元。原告猶表不服，循序提起本件行政訴
訟。
乙、兩造之聲明：
一、原告訴之聲明：請求判決原處分（重核復查決定）及訴願決定均撤銷。
二、被告答辯之聲明：請求判決駁回原告之訴。
丙、兩造之陳述：
一、原告起訴意旨及補充理由略以：
（一）被告迄今並未提示證據，證明原告有借用富聰公司牌照承攬「林園薪城一、二
      期工程」。原告於九十一年九月五日提起行政訴訟，並已於九十二年一月二十
      日判決確定（九十一年度訴字第六二七號），被告無新事證又提出重核復查決
      定，原告不服提出訴願遭駁回，遂提起行政訴訟。
（二）依據被告答辯狀第六頁第二行至第六行所述，「依林園公司代表人丙○○君八
      十四年三月十四日談話筆錄第二答後段『因本公司將工程林園薪城一期及二期
      分別發包予全家福及富聰營造有限公司承造，承包商持用前來領款』，第四答
      『（一）１、均是甲○○承包』及八十五年十二月四日說明書二『本公司薪城
      一期個案確實由本公司自行僱工興建，先前說明薪城一、二期由甲○○先生承
      攬，實際薪城一期為由本公司自行僱工興建，特於此更正說明』。」綜上論述
      ，林園薪城一期為由全家福公司承包，二期工程為由富聰公司承包。
（三）被告答辯狀第六頁第六行至第七行所述「由林園公司開立中國農民銀行支票九
      張由全家福公司背書後轉入原告於台灣中小企業銀行帳戶二０、七四三、八三
      九元。」原告將轉入之金額發放小包工資，有支票存根十六張為證。
（四）綜上論結，原告與林園薪城二期工程及富聰營造公司均無關連，被告所為重核
      復查決定、訴願決定均有違誤，請准如起訴之聲明判決等語。
二、被告答辯意旨略以：
Ａ、補徵營業稅：
（一）按「營業人之總機構及其他固定營業場所，應於開始營業前，分別向主管稽徵
      機關申請營業登記。」、「營業人有左列情形之一者，主管稽徵機關得依照查
      得之資料，核定其銷售額及應納稅額並補徵之˙˙˙三、未辦妥營業登記，即
      行開始營業。」為行為時營業稅法（以下簡稱營業稅法）第二十八條前段及第
      四十三條第一項第三款前段所明定。
（二）原告於八十、八十一年間未依規定申請營業登記，借用富聰公司及全家福公司
      牌照，承攬林園公司坐落台中縣大里市「林園新城」一、二期新建工程銷售額
      四三、０００、０００元，依工程合約書所載一期工程總價一五、０００、０
      ００元，二期工程總價二八、０００、０００元，未依規定開立統一發票，漏
      報營業稅額二、０四七、六一九元，經本局查獲移由台中縣稅捐稽徵處審理違
      章成立，有工程合約書及林園公司負責人丙○○談話筆錄可稽，依營業稅法第
      五十一條第一款規定，補徵營業稅額二、０四七、六一九元，並按所漏稅額處
      五倍罰鍰一０、二三八、０００元。原告申經復查改處三倍罰鍰，提起訴願經
      訴願決定原處分撤銷，由台中縣稅捐稽徵處重核復查核定補徵營業稅額一、三
      三三、三三三元並處三倍罰鍰三、九九九、九００元，原告猶未甘服，復提起
      訴願，經訴願決定原處分撤銷，由台中縣稅捐稽徵處重核復查改處一倍罰鍰一
      、三三三、三００元，原告復提起訴願，未獲變更，遂提起行政訴訟，經大院
      判決撤銷。本件大院判決撤銷意旨略以，原告於八十、八十一年間未依規定申
      請營業登記，擅自借用全家福公司牌照承攬林園公司坐落台中縣大里市「林園
      新城」第二期新建工程，工程總價二千八百萬元，無非以被告所移送之工程合
      約書影本所載該工程之合約總價計二千八百萬元，又被告製作之林園公司負責
      人丙○○談話筆錄，其中丙○○稱該工程係為原告承包，共有系爭工程款二０
      、七四三、八三九元（含稅）經由全家福公司背書後轉入原告台灣中小企業銀
      行甲存一九０八之九號帳戶由其受領等資以認定，固非無據。惟就銷售額之認
      定部分，依原處分卷附之工程承攬合約書，立合約書人係全家福公司，工程總
      價二千八百萬元，但並未註明工程名稱；又同卷所附之丙○○談話筆錄，丙○
      ○稱薪（新）城工程承包價格一期二千八百萬元，二期一千五百萬元等語（本
      件係台中縣稅捐稽徵處認定第二期工程總價為二千八百萬元），是系爭工程有
      無達到二千八百萬元之金額，已非無疑。又系爭工程款二０、七四三、八三九
      元由全家福公司背書後轉入原告於台灣中小企業銀行之帳戶，此金額與二千八
      百萬元有相當差距，按承攬工程事先由定作人與承攬人雙方預定工程總額，並
      簽訂契約，但於工程進行中，依實際工程追加或變更設計暨其他等因素，致完
      工後工程價格與原預定價額有所不同，亦非少見，是本件在無其他事證可資證
      明原告有自林園公司或全家福公司自其他管道、資金流程取得二千八百萬元與
      二０、七四三、八三九元二者間之差額工程額之情形下，原處分機關於本件審
      理中亦未提出新事證用以證明此節，以此認定原告承包林園公司系爭二期工程
      工程總價二千八百萬元，並有取得該金額之工程款，自有認定事實未依證據及
      論理法則之違法，是原處分（復查決定）以不正確之課稅事實，依行為時營業
      稅法（該法於九十年七月九日修正為加值型及非加值型營業稅法）第五十一條
      第一款規定，核定補徵原告營業稅一、三三三、三三三元，並就其所漏營業稅
      額核處一倍罰鍰一、三三三、三００元（計至百元止），自有未洽。經被告重
      核復查決定以，系爭「林園新城」第二期新建工程，按八十三年三月十五日調
      檔統一發票查核清單，所列全家福公司開立買受人為林園公司八十一年一月至
      五月間字軌號碼ＮＡ00000000、ＮＧ00000000、ＮＧ000
      00000、ＮＮ00000000及ＰＡ00000000號等統一發票五
      張合計金額二八、０００、０００元，依林園公司代表人丙○○八十四年三月
      十四日談話筆錄第二答後段「因本公司將工程林園薪城一期及二期分別發包予
      全家福及富聰營造有限公司承造，承包商持用前來領款」、第四答「（一）１
      、均是甲○○承包」及八十五年十二月四日說明書二、「本公司『薪城一期』
      個案確實由本公司自行僱工興建，先前說明薪城一、二期由甲○○先生承攬，
      實際薪城一期為由本公司自行僱工興建，特於此更正說明」及由林園公司開立
      中國農民銀行支票九張由全家福公司背書後轉入原告於台灣中小企業銀行帳戶
      二０、七四三、八三九元，足證立合約書人全家福公司，合約總價二八、００
      ０、０００元之工程承攬合約書，係原告承攬之坐落台中縣大里市「林園新城
      」第二期工程。惟依工程承攬合約書記載核定工程銷售額二八、０００、００
      ０元，與系爭工程款二０、七四三、八三九元經由全家福公司背書後轉入原告
      台灣中小企業銀行甲存一九０八之九號帳戶由原告受領，兩者間差額七、二五
      六、一六一元，在無其他事證可資證明原告有自林園公司或全家福公司自其他
      管道、資金流程取得之事證，自應予再追減工程銷售額七、二五六、一六一元
      ，原核定補徵營業稅額一、三三三、三三三元，應予追減三四五、五三一元，
      變更核定補徵營業稅額九八七、八０二元。原告訴願時主張，林園公司負責人
      丙○○談話筆錄稱原告為實際承包商，但從未提示具體證明文件及工程款也無
      直接匯入或憑票支付給原告，以上均違反商業行為慣例，另稅捐機關對本案認
      定事實也未依證據及論理法則。依原處分卷附之工程承攬合約書，立合約書人
      係全家福公司，工程款二千八百萬元，但並未註明工程名稱，工程款均憑票支
      付全家福公司，林園公司負責人林君八十四年三月十四日談話筆錄第二答後段
      「因本公司將工程林園薪城一期及二期分別發包予全家福及富聰營造有限公司
      營造，承包商持用前來領款」第四答「（一）１、均是甲○○承包」及八十五
      年十二月四日說明書二「本公司薪城一期個案確實由本公司自行僱工興建，先
      前說明薪城一、二期由甲○○承攬，實際薪城一期為由本公司自行僱工興建，
      特於此更正說明」以上談話筆錄出爾反爾，而且都無提出新事證可資證明原告
      有實際承包工程，稅捐機關所指轉入原告帳戶之工程款二０、七四三、八三九
      元係林園公司開立並憑票支付給全家福公司，由全家福公司會計人員領取背書
      後再轉入原告帳戶代為發放工資之用，其支付工資對象及金額明細在卷可稽，
      原告受僱於全家福公司擔任工地主任一職薪資採論件計酬，未領到酬勞全家福
      公司已人去樓空，故無扣繳憑單可申報所得稅，以上事實原告於八十四年間在
      稅捐機關有詳細陳述，如有虛偽原告願受法律制裁，原告也願以生命作證，林
      園公司稱第二期工程為原告承包，依民間營造行為慣例及營造行為經驗，無龐
      大機具設備又無雄厚財力，絕無能力承包大工程，林園公司捏造事實，做不實
      之談話筆錄，意圖逃避稅捐云云。申經財政部訴願決定以，審諸首揭規定，並
      無不妥，茲原告仍執前詞爭議，自難謂為有理由，本部分原處分（復查決定）
      應予維持。
（三）就原告所述，查系爭「林園新城」第二期新建工程，按八十三年三月十五日調
      檔統一發票查核清單，所列全家福公司開立買受人為林園公司八十一年一月至
      五月間字軌號碼ＮＡ00000000、ＮＧ00000000、ＮＧ000
      00000、ＮＮ00000000及ＰＡ00000000號等統一發票五
      張合計金額二八、０００、０００元，依林園公司代表人丙○○八十四年三月
      十四日談話筆錄第二答後段「因本公司將工程林園薪城一期及二期分別發包予
      全家福及富聰營造有限公司承造，承包商持用前來領款」、第四答「（一）１
      、均是甲○○承包」及八十五年十二月四日說明書二、「本公司『薪城一期』
      個案確實由本公司自行僱工興建，先前說明薪城一、二期由甲○○先生承攬，
      實際薪城一期為由本公司自行僱工興建，特於此更正說明」及由林園公司開立
      中國農民銀行支票九張由全家福公司背書後轉入原告於台灣中小企業銀行帳戶
      二０、七四三、八三九元，足證立合約書人全家福公司，合約總價二八、００
      ０、０００元之工程承攬合約書，係原告承攬之坐落台中縣大里市「林園新城
      」第二期工程。原告稱其受僱於全家福公司擔任工地主任薪資採論件計酬，未
      領到酬勞該公司已人去樓空，故無扣繳憑單可申報所得稅，前揭該工程款係全
      家福公司會計人員領取後轉入原告帳戶代為發放工資之用云云，經原處分機關
      查無有關原告任何來自全家福公司之薪資所得紀錄，原告也無法提示執行工地
      主任職務之資料足以證明其所主張為工地主任之施工報告，所訴應不足採。惟
      依工程承攬合約書記載核定工程銷售額二八、０００、０００元，與系爭工程
      款二０、七四三、八三九元經由全家福公司背書後轉入原告台灣中小企業銀行
      甲存一九０八之九號帳戶由原告受領，兩者間差額七、二五六、一六一元，在
      無其他事證可資證明原告有自林園公司或全家福公司自其他管道、資金流程取
      得之事證，已予再追減工程銷售額七、二五六、一六一元，原核定補徵營業稅
      額一、三三三、三三三元，應予追減三四五、五三一元，變更核定補徵營業稅
      額九八七、八０二元，且依法重核復查決定，並無不合，原告復執前詞爭訟，
      又未能提出具體事證，所訴應不足採。
Ｂ、罰鍰：
（一）按「納稅義務人，有左列情形之一者，除追繳稅款外，按所漏稅額處一倍至十
      倍罰鍰，並得停止其營業：一、未依規定申請營業登記而營業者。」為營業稅
      法第五十一條第一款所明定。
（二）原告未依規定申請營業登記承攬前揭工程，原補徵營業稅額應予追減三四五、
      五三一元，已論述如前，罰鍰計算基礎已變更，重行計算後應再追減三四五、
      五００元，變更核定九八七、八００元，並無違誤。申經財政部訴願決定以，
      與首揭規定，並無不合，原告仍執前詞爭執，自難認為有理由，本部分原處分
      （復查決定）亦應予維持。
（三）就原告所述，查原告於八十、八十一年間未依規定申請營業登記，借用全家福
      公司牌照，承攬首揭林園公司系爭「林園新城」第二期新建工程銷售額二八、
      ０００、０００元，且系爭工程款二０、七四三、八三九元經由全家福公司背
      書後轉入原告台灣中小企業銀行甲存一九０八之九號帳戶由原告受領，違反首
      揭營業稅法規定，違章事證明確已如前述，惟工程合約銷售額與原告受領金額
      間之差額七、二五六、一六一元，在無其他事證可資證明原告有自林園公司或
      全家福公司自其他管道、資金流程取得之事證，已予追減工程銷售額七、二五
      六、一六一元，罰鍰經重行計算後應再追減三四五、五００元，變更核定九八
      七、八００元，並無違誤，原告復執前詞爭執，所訴應無足採。
Ｃ、基上論結，原處分及所為復查、訴願決定並無違誤，請准如訴之聲明判決等語。
　　理  由
一、按「在中華民國境內銷售貨物或勞務及進口貨物，均應依本法規定課徵營業稅。
    」、「提供勞務予他人，或提供貨物與他人使用、收益，以取得代價者，為銷售
    勞務。」、「營業人之總機構及其他固定營業場所，應於開始營業前，分別向主
    管稽徵機關申請營業登記。」、「營業人有下列情形之一者，主管稽徵機關得依
    照查得之資料，核定其銷售額及應納稅額並補徵之：一、˙˙˙三、未辦妥營業
    登記，即行開始營業，˙˙˙，而未依規定申報銷售額者。」、「納稅義務人有
    下列情形之一者，除追繳稅款外，按所漏稅額處一倍至十倍罰鍰，並得停止其營
    業：一、未依規定申請營業登記而營業者。」分別為行為時營業稅法第一條、第
    三條第二項前段、第二十八條前段、第四十三條第一項第三款及裁罰時第五十一
    條第一款所明定。
二、本件被告以原告於八十、八十一年間未依規定申請營業登記，擅自借用全家福公
    司牌照承攬林園公司坐落台中縣大里市「林園新城」新建工程，工程總價二八、
    ０００、０００元，未依規定開立統一發票，涉有逃漏營業稅情事，取具法務部
    調查局北部地區機動工作組八十二年六月二十八日（八二）電字第一六五五號函
    送查得之「清塵專案」查核清單、工程合約書、原告及林園公司負責人丙○○等
    人之談話筆錄，審認原告違章成立，復依工程承攬合約書記載工程總價二八、０
    ００、０００元、八十三年三月十五日調檔統一發票查核清單，所列全家福公司
    開立買受人為林園公司八十一年一月至五月間字軌號碼ＮＡ00000000、
    ＮＧ00000000、ＮＧ00000000、ＮＮ00000000及ＰＡ
    00000000號等統一發票五張合計金額二八、０００、０００元及林園公
    司開立中國農民銀行支票九張由全家福公司背書後轉入原告於台灣中小企業銀行
    帳戶二０、七四三、八三九元等證據，核定原告未依規定申報銷售額二０、七四
    三、八三九元，逃漏營業稅額九八七、八０二元，除補徵營業稅九八七、八０二
    元外，並就所漏稅額裁處一倍罰鍰計九八七、八００元。
三、原告不服，提起本件訴訟主張，其於八十、八十一年間經人介紹受僱於全家福公
    司擔任工地主任，負責管理工人、發放薪水及監督工程品質，薪水係論件計酬，
    平均一個月約四萬元，由林園公司開立支票給全家福公司，經全家福公司背書後
    轉入原告帳戶，原告再將轉入之金額發放小包工資及開立支票給自己兌領，有支
    票存根十六張為證，被告迄今並未提示證據，證明原告有借用富聰公司牌照承攬
    「林園薪城一、二期工程」，林園薪城一期工程為由全家福公司承包，二期工程
    為由富聰公司承包，原告與富聰公司並無關係，原告於九十一年九月五日提起行
    政訴訟，並已於九十二年一月二十日判決確定（九十一年度訴字第六二七號），
    被告無新事證又提出重核復查決定，被告所為重核復查決定及訴願決定均有違誤
    云云，資為爭議。
四、按「當事人主張事實，須負舉證責任，倘其所提出之證據，不足為主張事實之證
    明，自不能認其主張之事實為真實。」改制前行政法院（現為最高行政法院）三
    十六年判字第十六號著有判例。經查本件發票開立人全家福公司並無從事營造業
    之營業行為，為虛設之營造公司，該公司之實際負責人利美慧及其受僱職員張嘉
    真等人違反稅捐稽徵法案件，業經檢察官提起公訴，張嘉真部分復經台灣台北地
    方法院判處有期徒刑，另林園公司未依規定取得實際交易對象憑證部分，業經被
    告另案課處罰鍰在案，原告自無從受僱於全家福公司執行公司業務，原告復無法
    提出該公司僱用原告所發給之扣繳憑單、及任何來自該公司之薪資所得紀錄，又
    其八十、八十一年度綜合所得稅申報亦未列報該項薪資所得，足見原告所述並非
    實情。次查，全家福公司承包林園公司林園新城工程，依林園公司負責人丙○○
    於被告處所之談話紀錄及於本院證稱，全家福公司所承包之工程，實際係由原告
    所承包，又林園公司用以支付系爭工程款所開立之中國農民銀行支票九紙，金額
    共計二０、七四三、八三九元，其票據受款人雖為「全家福營造有限公司」，惟
    上開支票均經全家福公司背書後轉入原告於台灣中小企業銀行甲存一九０八｜九
    號帳戶託收，從而，系爭工程款之實際受領人係原告無疑，原告雖主張將系爭款
    項發放小包工資，並提出支票存根十六張為證，惟卻未能提出相關收據憑證及資
    金流向之具體證明文件，無從得知該等自行記載之支票存根與系爭工程款項有何
    關連，況倘如原告所言實際係全家福公司承包，則公司金錢之給付自有一定之請
    款流程，何以將工程款支票存入原告帳戶，並由原告開票給下游承包商？顯與經
    驗法則不符，原告復未能提出任何證據證明其所言為真實，自難採信。末查，本
    件林園公司負責人丙○○原談話筆錄稱新（薪）城工程承包價格一期二千八百萬
    元，二期一千五百萬元，均係由原告承攬，嗣另提出說明書更正新（薪）城一期
    為由其公司自行僱工興建，原告並未承攬新（薪）城一期工程，而於本件訴訟進
    行中，經傳訊林園公司本件行為時任職會計之證人丁○○證稱：「˙˙˙林園新
    城工程分為一、二期，全家福公司係承包第一期工程，˙˙˙當時第一期與第二
    期工程係一起興建的，只是分二個包商。˙˙˙工程款二千多萬係第一期的工程
    款。˙˙˙」及林園公司負責人丙○○證稱：「林園新城第一期與第二期工程是
    同時興建，當時係由原告承包一半，所以我也分不清原告究係承包第一期或第二
    期工程，我想應是會計紀小姐說的比較正確。」，對照所提出之工程合約書，全
    家福公司所承攬之部分其合約總價為二千八百萬元（並未記明期別），及原告亦
    稱林園新城一期為由全家福公司承包，則林園公司負責人丙○○最初談話筆錄之
    記憶雖有錯誤，惟不影響本件原告借用全家福公司牌照承攬林園公司工程，工程
    總價二千八百萬元，實際取額款項二０、七四三、八三九元之認定，則原處分以
    之計算，核定原告應補徵營業稅九八七、八０二元，並處一倍罰鍰計九八七、八
    ００元，核與上開法律之規定，並無不合，訴願決定予以維持亦屬妥適，原告徒
    執前詞，訴請撤銷，為無理由，應予駁回。又本件前經本院九十一年度訴字第六
    二七號判決，以銷售額之認定部分，容有錯誤，爰將原處分（復查決定）及訴願
    決定均撤銷，責由原處分機關另為適法處分，該項判決並未消滅稅捐機關之課稅
    權，則被告自得於查明稅額後重新發單補課，自無原告所稱不得再行核課之情事
    ，原告是項指摘顯係誤解。
五、本件事證已臻明確，兩造其餘之主張與陳述，核與上開結論不生影響，爰不予一
    一論述，併此敘明。
據上論結，本件原告之訴為無理由，爰依行政訴訟法第一百九十五條第一項後段、第
九十八條第三項前段，判決如主文。
中　　華　　民　　國     九十三     年      五      月      二十六      日
                 臺 中 高 等 行 政 法 院   第 四 庭
                                審 判 長 法  官　沈　應　南
                                         法  官　許　武　峰
                                         法  官　黃　淑　玲
右正本證明與原本無異。
如不服本判決，應於判決送達後二十日內向本院提出上訴書狀，其未表明上訴理由者
，應於提起上訴後二十日內向本院提出上訴理由書（須依對造人數附具繕本）；如於
本判決宣示或公告後送達前提起上訴者，應於判決送達後二十日內補提上訴理由書（
須附繕本）。未表明上訴理由者，逕以裁定駁回。
提起上訴應預繳送達用雙掛號郵票三九○元（三十四元及五元郵票各十份)。
中　　華　　民　　國     九十三     年      五      月      二十六      日
　　　　　　　　　　　　　　　　　　 法院書記官　許  巧  慧
